【裁判字號】    95,訴,261
【裁判日期】    950630
【裁判案由】    竊盜等
【裁判全文】
臺灣屏東地方法院刑事判決               95年度訴字第261號
公  訴  人  臺灣屏東地方法院檢察署檢察官
被      告  丁○○
                    （現另案於臺灣屏東看守所羈押中）
指定辯護人  楊靖儀律師
上列被告因竊盜等案件，經檢察官提起公訴（95年度偵字第276
號），本院判決如下：
    主  文
丁○○共同竊盜，累犯，處有期徒刑陸月，如易科罰金，以參佰
元折算壹日。
    事  實
一、丁○○前因強盜、傷害等案件，經法院分別判處有期徒刑2
    年8 月、3 月確定，2 罪接續執行，於民國91年10月22日縮
    短刑期假釋出監，嗣復因違反毒品危害防制條例及竊盜等案
    件，經法院分別判處有期徒刑10月、6 月確定，2 罪定應執
    行刑為1 年3 月，前揭假釋撤銷後，上開4 罪接續執行，並
    於94年7 月1 日縮刑期滿執行完畢。詎其仍不知悔改，與丙○○（已另行審結）共同基於意圖為自己不法所有之犯意聯
    絡，於94年9 月10日16時許，由丁○○騎乘車牌號碼GM9 －
    873 號之重機車搭載丙○○，前往甲○位於屏東縣里港鄉三
    村江南巷11號之住處前，共同徒手竊取甲○所有之鋁製馬
    達出水口1 組及鐵塊1 塊，得手後，於丙○○將竊得之鋁製
    馬達出水口及鐵塊放置在前開機車腳踏板時，適為甲○住在
    鄰近之姪女乙○○發覺而出面阻止其2 人離去，並要求其2
    人放下竊得之物，丙○○隨即將手上之鐵塊放下，並待在原
    處，丁○○見狀，立即騎乘機車避開乙○○之阻擋動作而逃
    離現場。嗣為警據報於94年9 月10日16時餘許，在屏東縣里
    港鄉三村江南巷11號前，當場查獲丙○○，且扣得鋁製馬
    達出水口1 組及鐵塊1 個，並循線查獲丁○○。
二、案經屏東縣警察局里港分局報告臺灣屏東地方法院檢察署檢
    察官偵查起訴。
    理  由
一、按被告以外之人於偵查中向檢察官所為之陳述，除顯有不可
    信之情況者外，得為證據；次按被告以外之人於檢察事務官
    、司法警察官或司法警察調查中所為之陳述，與審判中不符
    時，其先前之陳述具有較可信之特別情況，且為證明犯罪事
    實存否所必要者，得為證據；又按被告以外之人於審判外之
    陳述，雖不符前四條之規定，而經當事人於審判程序同意作
    為證據，法院審酌該言詞或書面陳述作成之情況，認為適當
    者，亦得為證據。當事人、代理人或辯護人於法院調查證據
    時，知有第159 條第1 項不得為證據之情形，而未於言詞辯
    論終結前聲明異議者，視為有前項之同意，刑事訴訟法第15
    9 條之1 第2 項、第159 條之2、第159條之5 分別定有明文
    。查本件證人丙○○、乙○○於偵訊中證述內容，依卷證所
    示，其作成狀態，並無違背其個人意思而為陳述，或其他違
    法取供之情形，且上開證人均經具結在案，被告丁○○對此
    部分所述，於本院審理時亦不爭執其證據能力及真實性，足
    認並無顯不可信之情況，依前述同法第159 條之1 第2 項規
    定，自有證據能力。又證人乙○○、甲○於警詢中所為之指
    述，雖係審判外之陳述，然被告丁○○於本院準備程序及審
    理時，均不爭執其證據能力，依前開同法第159 條之5 規定
    ，亦有證據能力，合先敘明。
二、上開被告丁○○竊盜之犯罪事實，業據被告丁○○於偵訊及
    本院審理時坦承不諱，核與證人甲○於警詢指述失竊及證人
    丁○○、乙○○於偵查及本院審理時證述案發過程之情節相
    符，並有贓物認領保管單1 紙及照片4 幀在卷可稽，足認被
    告丁○○上開自白確與事實相符，應可採信。是本件事證明
    確，被告丁○○前揭竊盜犯行，洵堪認定，應依法論科。
三、核被告丁○○所為，係犯刑法第320 條第1 項之普通竊盜罪
    。被告丁○○與共同被告丙○○就前揭竊盜犯行，有犯意聯
    絡及行為分擔，為共同正犯。又被告丁○○前因強盜、傷害
    等案件，經法院分別判處有期徒刑2 年8 月、3 月確定，2
    罪接續執行，於91年10月22日縮短刑期假釋出監，嗣復因違
    反毒品危害防制條例及竊盜等案件，經法院分別判處有期徒
    刑10月、6 月確定，2 罪定應執行刑為1 年3 月，前揭假釋
    撤銷後，上開4 罪接續執行，並於94年7 月1 日縮刑期滿執
    行完畢，其於有期徒刑執行完畢後5 年內再犯本件有期徒刑
    以上之罪，為累犯，應依刑法第47條規定加重其刑。爰審酌
    被告素行不佳（有臺灣高等法院被告前案紀錄表可參），正
    值青壯之年，不思以正途謀生，竟與友人共同行竊，侵害他
    人之財產安全，惟行竊所得財物價值不高，已返還被害人，
    犯後坦承犯行，已有悔意，態度尚稱良好等一切情狀，量處
    如主文所示之刑，並諭知易科罰金之折算標準。
四、至公訴意旨雖認被告丁○○竊盜得手，正欲離去之際，因遭
    乙○○當場發覺並阻止其離開現場，其為脫免逮捕，竟騎乘
    機車故意衝撞乙○○，致乙○○受有右小腿挫傷1x1 公分併
    瘀血之傷害（傷害部分未據告訴），當場以此方式對乙○○
    施以強暴，旋趁隙逃逸，因認被告丁○○涉犯刑法第329 條
    之準強盜罪嫌等情。訊據被告丁○○堅詞辯稱：我有做本件
    竊盜行為是事實，但是我沒有故意要撞乙○○，當時我只是
    想要逃跑，所以騎走的時候有繞過她，可能是不小心擦撞到
    她，我沒有要撞她的意思等語。經查，證人乙○○於本院審
    理時證稱：（當時情形如何？）案發當時，我發現有2 個人
    在偷我叔叔家的東西，當時有一位站著，另一位騎機車，我
    問他們為何偷東西，而騎機車那一位想要逃走，我就把手張
    開擋住他的去路，他距離我約2 、3 公尺，他就從我旁邊騎
    走，騎走的時候有稍微擦撞到我，當時我沒有被撞倒；（當
    時你擋被告丁○○的機車，他的車頭對著哪裡？）車頭對著
    我，但是他騎走時，有稍微將車頭偏開等情綦詳（參見本院
    卷95年6 月20日審判筆錄），參以證人乙○○於警偵訊時自
    始至終僅證述被告丁○○騎機車逃跑時有擦撞到她，而無明
    白指述被告丁○○係故意衝撞之一節，及證人丙○○於偵查
    時同僅證述有看見被告丁○○騎機車逃走時有撞到乙○○腳
    部之詞（參見94年度核退字第655 號偵卷94年9 月11日偵訊
    筆錄、95年度偵字第276 號偵卷95年2 月8 日偵訊筆錄），
    可證被告丁○○上開辯解，信而有據。而證人丙○○雖於本
    院審理時證述其不知被告丁○○是否有撞到乙○○一語，然
    證人丙○○與被告丁○○既係可相約共同行竊之友人，衡情
    其2 人間應有一定程度之情誼與信賴關係，酌以證人丙○○
    對於上開問題已於偵查中2 次證述明確（參前揭偵訊筆錄）
    ，則其於審理時所為上述不知情之證述，顯係迴護被告丁○○之詞，不可採信。另證人丙○○雖於本院審理時針對公訴
    人詰問之「是否認為被告丁○○為迫使阻擋其離去之乙○○
    讓開，而做出要撞乙○○的動作」之問題，為肯定之證詞，
    然此純屬證人丙○○臆測之詞，而無法據此為不利被告丁○○之認定。綜上各情互核勾稽，足認被告丁○○於案發後，
    欲脫免逮捕而騎乘機車逃離現場時，因乙○○在其前方阻擋
    ，其乃將機車車頭偏開以閃避乙○○，惟仍不慎擦撞乙○○
    之腳部等情確屬實在，顯見被告丁○○並非為脫免逮捕，而
    基於施強暴之犯意而為故意攻擊乙○○之行為，自不該當準
    強盜之構成要件，然因其社會基本事實相同，爰依法變更起
    訴法條為普通竊盜罪，附此敘明。
據上論斷，應依刑事訴訟法第299 條第1 項前段、第300 條，刑
法第28條、第320 條第1 項、第47條、第41條第1 項前段，判決
如主文。
本案經檢察官潘國威到庭執行職務。
中    華    民    國    95    年    6     月    30    日
                  刑事第一庭    審判長法  官  潘正屏
                                      法  官  曾吉雄
                                      法  官  黃聖涵
以上正本證明與原本無異。
如不服本判決應於收受本判決送達後十日內向本院提出上訴書狀
，其未敘述上訴理由者，並得於提起上訴後十日內向本院補提理
由書狀（均須按他造當事人之人數附繕本）「切勿逕送上級法院
」
中    華    民    國    95    年    7     月    03    日
                                      書記官  蘇雅慧
附錄本案論罪科刑法條全文
中華民國刑法第320條
(普通竊盜罪、竊佔罪)
意圖為自己或第三人不法之所有，而竊取他人之動產者，為竊盜
罪，處5 年以下有期徒刑、拘役或500 元以下罰金。
意圖為自己或第三人不法之利益，而竊佔他人之不動產者，依前
項之規定處斷。
前二項之未遂犯罰之。


司法院資訊處製作；財團法人民間司法改革基金會備份。
